最高法院刑事判決　　　　　　　　　 111年度台上字第3924號
上　訴　人　鍾承祐


上列上訴人因違反毒品危害防制條例案件，不服臺灣高等法院中
華民國111年5月31日第二審判決（110 年度上訴字第2912號，起
訴案號：臺灣士林地方檢察署110 年度偵字第4028、4029、6511
、6512號），提起上訴，本院判決如下：
    主  文
上訴駁回。
    理  由
一、按刑事訴訟法第377 條規定，上訴於第三審法院，非以判決
    違背法令為理由，不得為之。是提起第三審上訴，應以原判
    決違背法令為理由，係屬法定要件。如果上訴理由書狀並未
    依據卷內訴訟資料，具體指摘原判決不適用何種法則或如何
    適用不當，或所指摘原判決違法情事，顯與法律規定得為第
    三審上訴理由之違法情形，不相適合時，均應認其上訴為違
    背法律上之程式，予以駁回。
二、本件原審審理結果，認定上訴人鍾承祐有如原判決犯罪事實
    欄所載共同運輸大麻入境犯行（犯毒品危害防制條例第4 條
    第2項之運輸第二級毒品罪、懲治走私條例第2條第1 項之私
    運管制物品進口罪，依想像競合犯從一重處斷），但第一審
    判決未及審酌刑法第59條酌減其刑規定之適用，因而撤銷第
    一審之科刑判決，改判仍論處上訴人犯共同運輸第二級毒品
    罪刑，並諭知相關沒收、銷燬之判決。已詳敘其調查證據之
    結果，及憑以認定犯罪事實之心證理由。所為論斷，核無悖
    於論理法則與經驗法則，且有卷內證據資料可資覆按。
三、關於刑之量定，屬為裁判之法院得依職權自由裁量之事項，
    苟其量刑已以行為人之責任為基礎，並斟酌刑法第57條各款
    所列情狀，在法定刑度內，酌量科刑，無顯然失當或違反公
    平、比例及罪刑相當原則者，亦無偏執一端，致明顯失出失
    入情形，即不得指為違法。本件原判決已依上訴人所犯共同
    運輸第二級毒品罪，依毒品危害防制條例第17條第2 項、刑
    法第59條規定遞減輕其刑後，並審酌上訴人係為貪圖一己私
    利，走私運輸之大麻數量，對社會治安及國人身心健康之潛
    在危害，其行為態樣之嚴重性及法益之侵害性，惟衡諸上訴
    人於本案之角色分工，屬於較為末端非屬核心角色，且所幸
    本案走私運輸之毒品尚未外流，再衡以上訴人於偵審中均坦
    承犯行、素行、智識程度及家庭經濟生活狀況等一切情狀，
    量處其有期徒刑4 年。已具體審酌關於刑法第57條科刑等一
    切情狀，在罪責原則下適正行使其量刑之裁量權，又衡諸本
    案走私運輸之大麻共13包，驗餘淨重合計達1901.06 公克，
    原判決所處之上開刑期，難認過重，且客觀上並未逾越法定
    刑度，亦與罪刑相當原則、比例原則無悖，難認有逾越法律
    所規定之範圍，或濫用其裁量權限，亦無判決不載理由之情
    形，自無違法可言。上訴意旨徒憑己見，泛稱依其於偵審中
    均坦承犯行之認罪時點，有撙節司法資源之效，足見犯後態
    度良好，應予最高幅度之減輕，二次減輕後最輕之刑得判處
    有期徒刑2年6月，原審量處有期徒刑4 年，尚有略為過重之
    虞等語，核係純就原判決上開科刑裁量職權之適法行使，任
    意指摘，自非合法之第三審上訴理由。
四、依上所述，本件上訴違背法律上之程式，應予駁回。
據上論結，應依刑事訴訟法第395 條前段，判決如主文。
中    華    民    國   111    年    9     月    14    日
                  刑事第八庭審判長法  官  何  菁  莪  
                                  法  官  何  信  慶  
                                  法  官  朱  瑞  娟  
                                  法  官  劉  興  浪  
                                  法  官  黃  潔  茹  
本件正本證明與原本無異
                                  書記官
中    華    民    國   111    年    9     月    16    日